【裁判字號】    99,聲,121
【裁判日期】    991102
【裁判案由】    選任特別代理人
【裁判全文】
臺灣苗栗地方法院民事裁定               99年度聲字第121號
聲  請  人  甲○○○○○○○○.
訴訟代理人  林曉君
相  對  人  樺倫興業有限公司
特別代理人  乙○○
上聲請人因本院99年度苗簡字第300 號給付票款事件，聲請選任
相對人之特別代理人，本院裁定如下：
    主  文
選任乙○○（民國○○○年○○月○○日生，國民身分證統一編
號：Ｚ000000000號）於本院九十九年度苗簡字第三○○號給付票
款事件中，為相對人之特別代理人。
    理  由
一、按對於無訴訟能力人為訴訟行為，因其無法定代理人，或其
    法定代理人不能行代理權，恐放久延而受損害者，得聲請受
    訴法院之審判長選任特別代理人，為民事訴訟法第51條第1
    項所明定。上開規定於法人之代表人準用之，同法第52條亦
    載有明文。
二、聲請意旨略以：相對人樺倫興業有限公司之法定代理人練補
    明於民國99年5 月31日死亡，然相對人為一人公司，故已無
    法定代理人可為訴訟行為，為利本院99年度苗簡字第300 號
    給付票款事件之訴訟程序得以進行，並避免無人代理之狀況
    久延而受損害，爰聲請選任特別代理人等語。
三、經查，聲請人主張之事實，業據其提出與所述相符之練補明
    除戶戶籍謄本、相對人公司變更登記事項卡為證，足見相對
    人公司目前確無法定代理人行代理權，故聲請選任特別代理
    人，於法核屬有據。又練補明於99年5 月31日死亡後，其長
    女練憶樺、母親楊辣及兄長乙○○等所有法定繼承人均已拋
    棄繼承，有本院依職權調取本院99年度繼字第286 號、99年
    度司繼字第77號案卷核閱無誤；參之其長女練憶樺甫成年（
    79 年9月4 日生），母親楊辣（19年10月15日生）已高齡70
    歲有餘，皆不適宜擔任特別代理人；而乙○○（43年11月18
    日生、身分證統一編號：Ｚ000000000號）為練補明之兄長、
    楊辣之長子，其對於練補明所設立之相對人公司營運狀況，
    理當或多或少有所知悉，縱未曾知悉，相較與練補明完全無
    關之第三人而言，亦較容易能獲知相對人公司先前之經營情
    形。再考量本院另案99年度訴字第240 號給付貨款事件，乃
    選任乙○○為相對人公司之特別代理人，其並實際到庭參與
    該訴訟程序，有本院99年度聲字第103 號裁定附卷可佐，復
    經核閱本院99年度訴字第240 號卷證屬實，益徵乙○○之智
    識應足堪擔任特別代理人之職務，併可兼顧相對人公司之利
    益，從而，爰依聲請選任乙○○於本院99年度苗簡字第300
    號給付票款事件中，為相對人之特別代理人。
四、依民事訴訟法第51條第1 項、第2 項規定，裁定如主文。
中    華    民    國    99    年    11    月    2     日
                      民事庭法  官  游欣怡
以上正本係照原本作成
如不服本裁定應於送達後10日內向本院提出抗告狀，並繳納抗告
費新臺幣1,000元。
                            書記官  張宏賓
中    華    民    國    99    年    11    月    2     日

司法院資訊處製作；財團法人民間司法改革基金會備份。
